# 关于券商固定收益凭证报表列式问题

提问人：逍遥小 书 童 时间：2023-02-02 16:17:13
请教陈版主，券商发行的固定收益凭证，产品类型本金保障型固定收益凭证，挂钩标的：无，产品风险级别低风险，募集资金用途为用于补充发行人营运资金，收益率为固定收益率，到期一次还本付息，不接受投资者提前购回，存续期内支出转让交易，产品期限一般为半年左右。
这种收益凭证，查询了相关上市公司年报，有计入其他流动资产的，有计入交易性金融资产，我想请教下陈版主， 1 ，这种固定收益凭证是否不受资管新规的影响，可以确定保本； 2 ，该类产品的报表列式不同是出于何种考虑？； 3 ，如果企业同时购买本金保障型浮动收益凭证，是否可以一同指定为以公允价值计量且其变动计入当期损益的金融资产进行管理。

回答人：chenyiwei
这种收益凭证实际上是券商发行的一种短期债券，主要目的是补充流动资金等。
根据新金融工具准则，金融资产分类主要取决于其合同现金流量特征和管理金融资产业务模式。就该收益凭证而言，其“保本+固定收益”的条款表明其满足“本金+利息”的基本借贷安排，可通过SPPI测试。此时，影响持有方对其分类的主要考虑就是持有方管理此类金融资产的业务模式。例如，如果拟持有至到期以收取合同现金流量的。则列报为其他流动资产，按摊余成本计量；拟的短期内出售的，列报为交易性金融资产，期末以公允价值计量且其变动计入当期损益；两者兼有的，作为以公允价值计量且其变动计入其他综合收益的金融资产。